【裁判字號】    89,簡上,18
【裁判日期】    890920
【裁判案由】    違反動產擔保交易法
【裁判全文】
臺灣臺東地方法院刑事判決                          八十九年度簡上字第一八號
    上  訴  人  乙○○
    即  被  告
右列被告因違反動產擔保交易法案件，不服本院八十九年度東簡字第一八四號，中華
民國八十九年六月十六日第一審判決（聲請案號八十九年度偵字第一三○號）提起上
訴，本院合意庭第二審判決如左：
    主  文
上訴駁回。
乙○○緩刑貳年。
    事  實
一、本案經本院審理結果，認第一審簡易判決認事用法及量刑均無不當，應予維持，
    並引用第一審判決書記載之事實、證據及理由 （如附件）。
二、上訴人即被告乙○○上訴意旨略以：伊雖於民國（下同）八十八年三月三日，向
    大同股份公司臺東分公司更生服務站（下稱大同公司）購買ＧＲ－ＡＸＭ２０Ｕ
    型攝影機乙台，期間至同年八月止均繳款正常，惟因同年九月至外縣市謀生，於
    未事先告知債權人及徵求其同意下即將上開攝影機遷移至臺北租屋處，且疏於此
    後應繳納之分期款項，並無意圖為自己不法所有之犯意云云。惟查：
    被告如何以動產擔保交易附條件買賣之方式，向大同公司購買上開攝影機，本應
    按月繳付分期款，卻自八十八年九月起即未繳款，並將之遷移等情，業據被告於
    檢察官偵察時供述在卷，並經大同公司臺東分公司代表人甲○○哲指訴綦詳，且
    提出附條件買賣契約書及繳款明細影本各一紙，而依上開附條件買賣契約書第七
    條約定：「本貨品係動產擔保交易法附條件買賣契約之標的物，買方（即被告）
    未完全付清貨款前，買方除應負妥為保管之責外，並不得將該標的物遷移、出賣
    、出借、出質、出租、轉讓、點當或其他處分之行為... 」，並經被告締約當時
    確認無訛後簽約，足認被告於向大同公司以動產擔保交易附條件買賣方式購買上
    開攝影機，即明知在價款未付清前，其所有權仍歸屬大同公司所有，其擅自將上
    開攝影機遷移，且自八十八年九月至八十九年二月均未繳交分期款項，其有意圖
    不法之利益甚明。是原審以被告罪證明確，審酌被告犯罪手段、方法及所得利益
    等一切情狀，予以論罪科刑，其認事用法均無不妥，被告所辯，委無足採，其上
    訴為無理由，應予駁回。又被告前未曾受有期徒刑以上刑之宣告，有臺灣高等法
    院被告全國前案紀錄表在卷可按，其因一時短於思慮，致觸犯本案犯行，經此科
    刑教訓，當知所警惕，而無再犯之虞，且其已於八十九年三月三日將分期付款之
    剩餘款項全數繳清，有分期付款入帳傳票及帳卡明細各一紙附卷可考，本院認前
    開對其所宣告之刑，以暫不執行為適當，爰併予宣告緩刑二年，以啟自新。
三、按被告於第二審審理中，經合法傳喚無正當理由不到庭者，得不待其陳述，逕行
    判決，刑事訴訟法第三百七十一條定有明文，又對於簡易判決不服而向管轄地方
    法院合議庭提起上訴者，準用上開規定，亦為刑事訴訟法第四百五十五條之一第
    三項所明定。本件被告乙○○經合法傳喚無正當理由不到庭，爰依上開規定，不
    待其陳述逕行判決。
四、據上論斷，應依刑事訴訟法第四百五十五條之一第一項、第三項、第三百七十一
    條、第三百七十三條、第三百六十八條，刑法第七十四條第一款，判決如主文。
中    華     民     國      八十九     年      九     月      二十      日
                              臺灣臺東地方法院刑事第庭
                                  審判長法  官  蔡勝雄
                                        法  官  錢建榮
                                        法  官  陳兆翔
右正本證明與原本無異。
不得上訴。
                                        書記官  蘇美琴
中    華     民     國      八十九     年       九     月     二十一    日


司法院資訊處製作；財團法人民間司法改革基金會備份。
